臺灣板橋地方法院民事判決　　　　　　 100年度家簡字第91號
原　　　告　台新國際商業銀行股份有限公司
法定代理人　蔡榮棟
訴訟代理人　朱珊慧
被　　　告　黃美娥
　　　　　　顏武村
上列當事人間請求宣告夫妻分別財產制事件，經本院於民國100
年8 月4 日言詞辯論終結，判決如下：
    主    文
被告黃美娥與被告顏武村間之夫妻財產制應改用分別財產制。
訴訟費用由被告負擔。
    事實及理由
一、原告起訴主張：被告黃美娥迄今尚積欠原告新臺幣（下同）
    375,444 元未予清償，經原告數次催索，被告黃美娥均置之
    不理，迄未償還上開債務。嗣原告取得執行名義後向鈞院聲
    請對被告黃美娥強制執行，惟因被告黃美娥無財產可供執行
    ，故無法受償，並據鈞院核發100 年度司執字第20918 號債
    權憑證在案。又被告黃美娥與被告顏武村係夫妻關係，現婚
    姻關係尚存續中，且渠等二人迄今未向法院聲請辦理夫妻分
    別財產契約登記，是被告等之夫妻財產制自為法定財產制，
    為此爰依民法第1005、1011條之規定，請准宣告被告間夫妻
    間財產改為分別財產制等語。並聲明：如主文所示。
二、被告黃美娥、顏武村均對原告之請求沒有意見。被告黃美娥
    並稱: 積欠原告之債務問題，會自己去處理等語；被告顏武
    村則稱: 伊與被告黃美娥沒有住在一起，被告黃美娥在外積
    欠之債務，伊並不清楚等語。
三、查原告主張之上開事實，業據提出本院100 年司執字第2091
    8 號債權憑證、被告黃美娥所得及財產調件明細表、司法院
    查詢被告夫妻財產登記資料畫面（均影本）及被告戶籍謄本
    等件為證，復為被告所不爭執，堪認原告主張為真實。
四、按夫妻未以契約訂立夫妻財產制者，除本法另有規定外，以
    法定財產制為其夫妻財產制；債權人對於夫妻一方之財產已
    為扣押，而未得受清償時，法院因債權人之聲請，得宣告改
    用分別財產制，民法第1005條、第1011條分別定有明文。而
    所謂未得受清償，包括全無可扣押之物或所扣押之物數量不
    足及所扣押之財產不足清償該為扣押之債權人債權等情形，
    復有最高法院89年度台上字第854 號判決可資參照。查本件
    原告為被告黃美娥之債權人，因被告黃美娥無財產可供執行
    ，致原告債權無法獲得清償，業如前述，則原告依上開民法
    規定，聲請宣告被告黃美娥、顏武村夫妻二人改用分別財產
    制，洵屬有據，應予准許。
五、訴訟費用負擔之依據：民事訴訟法第78條、第85條第1 項。
中    華    民    國   100    年    8     月    18    日
                    家事法庭  法  官  古秋菊
以上正本係照原本作成。
如對本判決不服須於判決送達後20日內向本院提出上訴狀（並應
繳納上訴費用及附繕本）。
中    華    民    國   100    年    8     月    18    日
                            書記官  林佩萱